---
pagetitle: "HerbSpectra-Amazonien · Netzwerk spektraler Herbarien Amazoniens"
description: "Wir bilden Menschen in ganz Amazonien aus, um botanische Sammlungen in spektrale Herbarien zu verwandeln."
---

```{r}
#| include: false
source("../R/herbspectra.R", encoding = "UTF-8", local = knitr::knit_global())
```

::: {.column-screen .hero}
```{r}
#| output: asis
hero_fotos_html()
```

::: hero-inner
::: hero-texto
[Netzwerk spektraler Herbarien Amazoniens]{.eyebrow}

<h1>Ein spektrales Herbarium ist <span class="giro" data-palavras="Ausbildung|Zusammenarbeit|Innovation|Amazonien">Ausbildung</span></h1>

Wir bilden Menschen in ganz Amazonien darin aus, das von den Blättern botanischer Sammlungen reflektierte Licht zu lesen – für Herbarien, in denen jeder Beleg nicht nur seine Form, sondern auch seine spektrale Signatur bewahrt.

::: hero-acoes
[Zu den Kursen <i class="bi bi-arrow-right"></i>](cursos.qmd){.btn-hs} [Über das Netzwerk](sobre.qmd){.btn-hs-ghost}
:::
:::
:::
:::

::: column-screen
```{r}
#| output: asis
agora_html("de")
```
:::

::: {.secao .column-page}
[So funktioniert es]{.eyebrow}

## Vom Herbarbeleg zum Spektrum – in Sekunden

Die Herbarien Amazoniens bewahren Belege aus Jahrzehnten, bestimmt von Fachleuten. Diese Sammlungen können eine neue Informationsebene gewinnen, ohne dass ein einziges Blatt beschädigt wird.

```{r}
#| output: asis
fluxo_html("de")
```

::: {.origem .leitura}
<i class="bi bi-journal-text origem-ic"></i>

::: {}
**Mehr erfahren?** Alles begann mit Durgante et al. (2013), [*Species Spectral Signature: discriminating closely related plant species in the Amazon with Near-Infrared Leaf-Spectroscopy*](https://doi.org/10.1016/j.foreco.2012.10.045){target="_blank"}, in *Forest Ecology and Management*: Die Arbeit zeigte, dass getrocknete Blätter sehr ähnlicher Amazonasarten von *Eschweilera* und *Corythophora* (Lecythidaceae) anhand ihrer spektralen Signatur im nahen Infrarot unterschieden werden können. Einen Überblick über die spektrale Digitalisierung von Herbarien weltweit bietet [*Next-generation specimen digitization: capturing reflectance spectra from the world's herbaria*](https://doi.org/10.1111/nph.70645){target="_blank"} (Cavender-Bares et al., 2026), in *New Phytologist*, verfasst von der internationalen IHerbSpec-Gruppe unter Beteiligung von Caroline C. Vasconcelos, Flávia M. Durgante und Michael J. G. Hopkins aus unserem Team.
:::
:::
:::

::: {.column-screen .faixa-escura}
::: faixa-inner
::: faixa-topo
:::: {}
[Wo wir schon waren]{.eyebrow}

## Ein Netzwerk, das mit jedem Kurs wächst

Vom Herbarium des INPA in Manaus aus bringen wir Spektrometer, Protokoll und praktische Übung in jedes Partnerherbarium – in Brasilien und in den benachbarten Amazonasländern.
::::

:::: {}
```{r}
#| output: asis
numeros_html("de")
```
::::
:::

```{r}
#| output: asis
mapa_html("de", altura = "560px")
```

<p style="margin-top:1.4rem"><a class="link-seta" href="cursos.html">Alle Kurse ansehen</a></p>
:::
:::

::: {.secao .column-page}
[In Zahlen]{.eyebrow}

## Was das Netzwerk bisher aufgebaut hat

Ausbildung, Wissenschaft und Werkzeuge: ein Überblick über das, was HerbSpectra-Amazonien bisher erreicht hat.

```{r}
#| output: asis
indicadores_html("de")
```
:::

::: {.secao .column-page}
[Was wir tun]{.eyebrow}

## Menschen auszubilden steht im Mittelpunkt

Technik verändert eine Sammlung erst, wenn Menschen bereit sind, sie zu nutzen. Deshalb beginnt und endet jede Etappe von HerbSpectra-Amazonien mit Ausbildung.

::: cards
::: card-hs
<i class="bi bi-people card-ic"></i>

### Workshops in den Herbarien

Drei bis fünf Tage praktische Arbeit mit dem Spektrometer und dem internationalen Protokoll, direkt in jedem Herbarium des Netzwerks.
:::

::: card-hs
<i class="bi bi-laptop card-ic"></i>

### Online-Kurse

Grundlagen der Spektroskopie für botanische Sammlungen, auf Portugiesisch und Spanisch, offen für die ganze Region.
:::

::: card-hs
<i class="bi bi-diagram-3 card-ic"></i>

### Ein gemeinsames Protokoll

Alle Herbarien messen ihre Belege auf dieselbe Weise, damit die Daten zu einer gemeinsamen Sammlung zusammengeführt werden können.
:::

::: card-hs
<i class="bi bi-database card-ic"></i>

### Spektraldatenbank

Spektren, verknüpft mit Name, Fundort und Herbarium jedes Belegs, bilden eine standardisierte Datenbank für Forschung, Lehre und Naturschutz.
:::
:::
:::

::: {.secao .column-page}
[In unseren Kursen]{.eyebrow}

## Gemeinsam lernen

Vom Kursraum bis zum Herbarschrank: einige Momente aus unseren Workshops.

```{r}
#| output: asis
galeria_html("de", n = 4)
```

<p><a class="link-seta" href="cursos.html#galeria">Mehr Fotos und Kurse</a></p>
:::

::: {.secao .column-page}
::: destaque
Wir möchten, dass jedes Herbarium Amazoniens die spektrale Information seiner eigenen Sammlung lesen, bewahren und teilen kann.
:::

::: origem
<i class="bi bi-arrow-repeat origem-ic"></i>

::: {}
**Woher wir kommen.** HerbSpectra-Amazonien überträgt die Erfahrungen von [SpectraPop](https://spectrapop.github.io/){target="_blank"} auf ganz Amazonien – einem Projekt, das ein spektrales Herbarium von Holzarten im Bundesstaat Amazonas (Brasilien) aufgebaut und bekannt gemacht hat.
:::
:::


```{r}
#| output: asis
logos_html("de")
```
:::
