---
pagetitle: "Cursos · HerbSpectra-Amazônia"
description: "Cursos e oficinas do HerbSpectra-Amazônia: onde já estivemos, onde estamos agora e para onde vamos."
---

```{r}
#| include: false
source("R/herbspectra.R", encoding = "UTF-8", local = knitr::knit_global())
```

::: {.cabecalho .column-page}
[Cursos]{.eyebrow}

# Levamos a formação até cada herbário

Formar pessoas é o centro do HerbSpectra-Amazônia. Levamos o espectrômetro, o protocolo e a prática até os herbários da rede, e deixamos em cada um deles uma equipe capaz de continuar o trabalho.
:::

::: column-page
```{r}
#| output: asis
mapa_html("pt", altura = "620px")
```


```{r}
#| output: asis
cursos_html("pt")
```
:::

::: {.secao .column-page #galeria}
[Galeria]{.eyebrow}

## Momentos dos cursos

Clique em uma foto para ampliar.

```{r}
#| output: asis
galeria_html("pt")
```
:::

::: {.secao .column-page}
[Formatos]{.eyebrow}

## Como ensinamos

::: {.cards .cards-2}
::: {.card-hs .card-destaque}
<i class="bi bi-people card-ic"></i>

### Oficinas presenciais

Prática com o espectrômetro portátil e o protocolo internacional iHerbSpec, dentro de cada herbário. Depois da oficina, a equipe do projeto segue no herbário medindo exsicatas junto com a equipe local.

::: card-meta
<span>3 a 5 dias</span><span>10 a 20 pessoas</span>
:::
:::

::: card-hs
<i class="bi bi-laptop card-ic"></i>

### Cursos online

Fundamentos da espectroscopia do visível ao infravermelho próximo e suas aplicações em coleções botânicas. Abertos a toda a comunidade da rede e a outras instituições da região.

::: card-meta
<span>Português e espanhol</span>
:::
:::

::: card-hs
<i class="bi bi-camera-video card-ic"></i>

### Seminários abertos

Palestras periódicas sobre espectroscopia, taxonomia e biodiversidade com especialistas do Brasil e do exterior, transmitidas e gravadas para quem quiser assistir.

::: card-meta
<span>Bimestrais</span><span>Online</span>
:::
:::

::: card-hs
<i class="bi bi-cpu card-ic"></i>

### Análise de dados

Um curso internacional de introdução à análise de espectros e à identificação automática de espécies, com prática em programação, oferecido depois que os herbários tiverem medido suas coleções.

::: card-meta
<span>40 h</span><span>Online</span>
:::
:::
:::
:::

::: {.secao .column-page}
## Para quem são os cursos

Técnicas e técnicos de herbário, curadoras e curadores, estudantes de graduação e pós-graduação e pesquisadoras e pesquisadores que trabalham com a flora amazônica. Não é preciso experiência prévia com espectroscopia.

## Um protocolo comum

Todas as oficinas seguem o mesmo protocolo de medição de exsicatas, baseado no [Protocolo iHerbSpec](https://iherbspec.github.io/protocol.html){target="_blank"}, desenvolvido por uma comunidade internacional de herbários. Ele vai do preparo da amostra e da calibração do equipamento até o registro dos espectros e de seus metadados. É isso que permite juntar os dados de herbários diferentes em um único acervo.

[Conheça o protocolo e outros recursos](recursos.qmd){.link-seta}

::: convite
### Quer receber um curso no seu herbário?

A rede está aberta a novos herbários amazônicos. Escreva para nós e conte um pouco sobre a sua coleção e a sua equipe.

[Fale com a gente <i class="bi bi-arrow-right"></i>](contato.qmd){.btn-hs}
:::
:::
