---
pagetitle: "HerbSpectra-Amazônia · Rede de Herbários Espectrais da Amazônia"
description: "Formamos pessoas em toda a Amazônia para transformar coleções botânicas em herbários espectrais."
---

```{r}
#| include: false
source("R/herbspectra.R", encoding = "UTF-8", local = knitr::knit_global())
```

:::::: {.column-screen .hero}
```{r}
#| output: asis
hero_fotos_html()
```

::::: hero-inner
:::: hero-texto
[Rede de Herbários Espectrais da Amazônia]{.eyebrow}

<h1>Herbário espectral é [formação]{.giro data-palavras="formação|colaboração|inovação|Amazônia"}</h1>

Formamos pessoas em toda a Amazônia para ler a luz refletida pelas folhas das coleções botânicas, criando acervos em que cada exsicata guarda, além da sua forma, a sua assinatura espectral.

::: hero-acoes
[Conheça os cursos <i class="bi bi-arrow-right"></i>](cursos.qmd){.btn-hs} [O que é a rede](sobre.qmd){.btn-hs-ghost}
:::
::::
:::::
::::::

::: column-screen
```{r}
#| output: asis
agora_html("pt")
```
:::

::::: {.secao .column-page}
[Como funciona]{.eyebrow}

## Da exsicata ao espectro, em segundos

Os herbários da Amazônia guardam décadas de coletas, identificadas por especialistas. Esse acervo pode ganhar uma nova camada de informação sem que nenhuma folha seja cortada.

```{r}
#| output: asis
fluxo_html("pt")
```

:::: {.origem .leitura}
<i class="bi bi-journal-text origem-ic"></i>

<div>

**Quer se aprofundar?** Para entender melhor o que é a digitalização espectral de herbários, leia o artigo [*Next-generation specimen digitization: capturing reflectance spectra from the world's herbaria*](https://doi.org/10.1111/nph.70645){target="_blank"} (Cavender-Bares et al., 2026), na *New Phytologist*, escrito pelo grupo internacional IHerbSpec, com participação de Caroline C. Vasconcelos, Flávia M. Durgante e Michael J. G. Hopkins, da nossa equipe.

</div>
::::
:::::

::::::: {.column-screen .faixa-escura}
:::::: faixa-inner
::::: faixa-topo
<div>

[Onde já estivemos]{.eyebrow}

## Uma rede que cresce a cada curso

Partindo do Herbário INPA, em Manaus, levamos o espectrômetro, o protocolo e a prática até cada herbário parceiro, no Brasil e nos países amazônicos vizinhos.

</div>

<div>

```{r}
#| output: asis
numeros_html("pt")
```

</div>
:::::

```{r}
#| output: asis
mapa_html("pt", altura = "560px")
```

<p style="margin-top:1.4rem">

<a class="link-seta" href="cursos.html">Ver todos os cursos</a>

</p>
::::::
:::::::

::: {.secao .column-page}
[Em números]{.eyebrow}

## O que a rede já construiu

Formação, ciência e ferramentas: um retrato do que o HerbSpectra-Amazônia realizou até agora.

```{r}
#| output: asis
indicadores_html("pt")
```
:::

:::::::: {.secao .column-page}
[O que fazemos]{.eyebrow}

## Formar pessoas é o centro do projeto

Tecnologia só transforma uma coleção quando há gente preparada para usá-la. Por isso cada etapa do HerbSpectra-Amazônia começa e termina em formação.

::::::: cards
::: card-hs
<i class="bi bi-people card-ic"></i>

### Oficinas nos herbários

De 3 a 5 dias de prática com o espectrômetro e o protocolo internacional, dentro de cada herbário da rede.
:::

::: card-hs
<i class="bi bi-laptop card-ic"></i>

### Cursos online

Fundamentos da espectroscopia aplicada a coleções botânicas, em português e espanhol, abertos a toda a região.
:::

::: card-hs
<i class="bi bi-diagram-3 card-ic"></i>

### Protocolo comum

Todos os herbários leem suas exsicatas do mesmo jeito, para que os dados conversem entre si e formem um único acervo.
:::

::: card-hs
<i class="bi bi-database card-ic"></i>

### Banco de dados

Os espectros, ligados ao nome, local e herbário de cada amostra, formam um banco de dados padronizado para pesquisa, ensino e conservação.
:::
:::::::
::::::::

::: {.secao .column-page}
[Nos cursos]{.eyebrow}

## Gente aprendendo junto

Das salas de aula aos armários dos herbários: alguns momentos das nossas oficinas.

```{r}
#| output: asis
galeria_html("pt", n = 4)
```

<p><a class="link-seta" href="cursos.html#galeria">Ver mais fotos e cursos</a></p>
:::

:::::: {.secao .column-page}
::: destaque
Queremos que cada herbário da Amazônia seja capaz de ler, guardar e compartilhar a informação espectral do seu próprio acervo.
:::

:::: origem
<i class="bi bi-arrow-repeat origem-ic"></i>

<div>

**De onde viemos.** O HerbSpectra-Amazônia amplia para toda a Amazônia a experiência do [SpectraPop](https://spectrapop.github.io/){target="_blank"}, projeto que desenvolveu e popularizou o herbário espectral de espécies madeireiras no Amazonas.

</div>
::::

```{r}
#| output: asis
logos_html("pt")
```
::::::
