---
pagetitle: "A rede · HerbSpectra-Amazônia"
description: "O que é a Rede de Herbários Espectrais da Amazônia, por que ela existe e quem faz parte."
---

```{r}
#| include: false
source("R/herbspectra.R", encoding = "UTF-8", local = knitr::knit_global())
```

::: {.cabecalho .column-page}
[A rede]{.eyebrow}

# Herbários que aprendem juntos

O HerbSpectra-Amazônia reúne herbários do Brasil, da Bolívia, da Colômbia, do Equador e do Peru em torno de uma mesma ideia: dar a cada coleção botânica da Amazônia a capacidade de identificar plantas também pela luz.
:::

::: {.secao .column-page style="margin-top:2rem"}
## O que é um herbário espectral

Um herbário guarda exsicatas: plantas prensadas, secas e identificadas por especialistas, acompanhadas de onde e quando foram coletadas. Um **herbário espectral** acrescenta a cada exsicata uma nova informação: o seu espectro, ou seja, o modo como a folha reflete a luz no infravermelho próximo.

Esse espectro é medido em segundos, com um aparelho portátil, sem cortar nem danificar a amostra. Como depende da química e da estrutura da folha, ele funciona como uma assinatura. Reunidos em grande número e medidos do mesmo jeito, esses espectros ajudam a reconhecer espécies, a revisar identificações e a estudar a diversidade da flora.

::: destaque
A identificação correta das espécies é a base de tudo: da conservação ao manejo florestal, da restauração à bioeconomia.
:::

Na Amazônia, essa tarefa é especialmente difícil. São milhares de espécies de árvores, muitas parecidas entre si e coletadas sem flores ou frutos. Os herbários e a taxonomia tradicional continuam insubstituíveis, e a espectroscopia chega para somar: é rápida, barata, não destrutiva e pode ser aprendida por qualquer equipe de herbário.
:::

::: {.secao .column-page}
## Missão, visão e como trabalhamos

::: mvv
::: {}
### Missão

Formar pessoas e fortalecer os herbários amazônicos para que leiam, guardem e compartilhem a informação espectral das suas coleções.
:::

::: {}
### Visão

Uma Amazônia em que cada herbário possa identificar suas plantas também pela luz, com protocolos comuns, dados padronizados e gente da própria região à frente.
:::

::: {}
### Como trabalhamos

Em rede, com equipamentos portáteis de baixo custo, um protocolo internacional único e formação presencial dentro de cada herbário.
:::
:::
:::

::: {.secao .column-page}
## Objetivos

<ol class="objetivos">
<li><strong>Consolidar uma rede de herbários espectrais na Amazônia</strong>, conectando instituições do Brasil e dos países amazônicos vizinhos.</li>
<li><strong>Formar pessoas</strong> em espectroscopia vegetal, taxonomia e análise de dados, com cursos online, oficinas presenciais e seminários abertos.</li>
<li><strong>Padronizar a leitura espectral de exsicatas</strong>, adotando o protocolo internacional do grupo iHerbSpec em todos os herbários.</li>
<li><strong>Medir espectros nas coleções regionais</strong>, cobrindo a diversidade taxonômica e geográfica da flora amazônica.</li>
<li><strong>Construir um banco de dados espectral padronizado</strong>, bem curado e ligado às informações de cada exsicata.</li>
<li><strong>Testar modelos computacionais</strong>, incluindo aprendizado de máquina, para apoiar a identificação de espécies.</li>
</ol>
:::

::: {.secao .column-page}
## Herbários da rede

Dez herbários conduzem o trabalho: cinco no Brasil e cinco em países da Organização do Tratado de Cooperação Amazônica (OTCA). Siglas segundo o [Index Herbariorum](https://sweetgum.nybg.org/science/ih/){target="_blank"}.

```{r}
#| output: asis
herbarios_html("pt", "executor")
```

### Parceiros internacionais e de apoio

Instituições do grupo iHerbSpec e parceiras que apoiam os treinamentos, a padronização dos protocolos e a análise dos dados.

```{r}
#| output: asis
herbarios_html("pt", "parceiro")
```
:::

::: {.secao .column-page}
## De onde viemos

::: origem
<i class="bi bi-arrow-repeat origem-ic"></i>

::: {}
O HerbSpectra-Amazônia amplia a experiência do [SpectraPop](https://spectrapop.github.io/){target="_blank"}, projeto financiado pela FAPEAM que desenvolveu e popularizou o herbário espectral de espécies madeireiras no Amazonas, com uma série de cursos entre 2025 e 2026. Agora, a mesma proposta ganha escala amazônica, com financiamento da Chamada Pública MCTI/CNPq nº 03/2025 – Pró-Amazônia.
:::
:::


```{r}
#| output: asis
logos_html("pt")
```
:::
