---
pagetitle: "Cursos · HerbSpectra-Amazonía"
description: "Cursos y talleres de HerbSpectra-Amazonía: dónde ya estuvimos, dónde estamos ahora y hacia dónde vamos."
---

```{r}
#| include: false
source("../R/herbspectra.R", encoding = "UTF-8", local = knitr::knit_global())
```

::: {.cabecalho .column-page}
[Cursos]{.eyebrow}

# Llevamos la formación a cada herbario

Formar personas es el centro de HerbSpectra-Amazonía. Llevamos el espectrómetro, el protocolo y la práctica a los herbarios de la red, y dejamos en cada uno un equipo capaz de continuar el trabajo.
:::

::: column-page
```{r}
#| output: asis
mapa_html("es", altura = "620px")
```


```{r}
#| output: asis
cursos_html("es")
```
:::

::: {.secao .column-page #galeria}
[Galería]{.eyebrow}

## Momentos de los cursos

Haga clic en una foto para ampliarla.

```{r}
#| output: asis
galeria_html("es")
```
:::

::: {.secao .column-page}
[Formatos]{.eyebrow}

## Cómo enseñamos

::: {.cards .cards-2}
::: {.card-hs .card-destaque}
<i class="bi bi-people card-ic"></i>

### Talleres presenciales

Práctica con el espectrómetro portátil y el protocolo internacional iHerbSpec, dentro de cada herbario. Después del taller, el equipo del proyecto sigue en el herbario midiendo exsicatas junto con el equipo local.

::: card-meta
<span>3 a 5 días</span><span>10 a 20 personas</span>
:::
:::

::: card-hs
<i class="bi bi-laptop card-ic"></i>

### Cursos en línea

Fundamentos de la espectroscopía del visible al infrarrojo cercano y sus aplicaciones en colecciones botánicas. Abiertos a toda la comunidad de la red y a otras instituciones de la región.

::: card-meta
<span>Portugués y español</span>
:::
:::

::: card-hs
<i class="bi bi-camera-video card-ic"></i>

### Seminarios abiertos

Charlas periódicas sobre espectroscopía, taxonomía y biodiversidad con especialistas de Brasil y del exterior, transmitidas y grabadas para quien quiera verlas.

::: card-meta
<span>Bimestrales</span><span>En línea</span>
:::
:::

::: card-hs
<i class="bi bi-cpu card-ic"></i>

### Análisis de datos

Un curso internacional de introducción al análisis de espectros y a la identificación automática de especies, con práctica de programación, ofrecido cuando los herbarios ya hayan medido sus colecciones.

::: card-meta
<span>40 h</span><span>En línea</span>
:::
:::
:::
:::

::: {.secao .column-page}
## Para quién son los cursos

Técnicas y técnicos de herbario, curadoras y curadores, estudiantes de grado y posgrado, e investigadoras e investigadores que trabajan con la flora amazónica. No se necesita experiencia previa en espectroscopía.

## Un protocolo común

Todos los talleres siguen el mismo protocolo de medición de exsicatas, basado en el [Protocolo iHerbSpec](https://iherbspec.github.io/protocol.html){target="_blank"}, desarrollado por una comunidad internacional de herbarios. Abarca desde la preparación de la muestra y la calibración del equipo hasta el registro de los espectros y sus metadatos. Eso es lo que permite unir los datos de herbarios distintos en un único acervo.

[Conozca el protocolo y otros recursos](recursos.qmd){.link-seta}

::: convite
### ¿Quiere recibir un curso en su herbario?

La red está abierta a nuevos herbarios amazónicos. Escríbanos y cuéntenos un poco sobre su colección y su equipo.

[Contáctenos <i class="bi bi-arrow-right"></i>](contato.qmd){.btn-hs}
:::
:::
