---
pagetitle: "HerbSpectra-Amazonía · Red de Herbarios Espectrales de la Amazonía"
description: "Formamos personas en toda la Amazonía para convertir colecciones botánicas en herbarios espectrales."
---

```{r}
#| include: false
source("../R/herbspectra.R", encoding = "UTF-8", local = knitr::knit_global())
```

::: {.column-screen .hero}
```{r}
#| output: asis
hero_fotos_html()
```

::: hero-inner
::: hero-texto
[Red de Herbarios Espectrales de la Amazonía]{.eyebrow}

<h1>Herbario espectral es <span class="giro" data-palavras="formación|colaboración|innovación|Amazonía">formación</span></h1>

Formamos personas en toda la Amazonía para leer la luz que reflejan las hojas de las colecciones botánicas, creando acervos en los que cada exsicata guarda, además de su forma, su firma espectral.

::: hero-acoes
[Conozca los cursos <i class="bi bi-arrow-right"></i>](cursos.qmd){.btn-hs} [Qué es la red](sobre.qmd){.btn-hs-ghost}
:::
:::
:::
:::

::: column-screen
```{r}
#| output: asis
agora_html("es")
```
:::

::: {.secao .column-page}
[Cómo funciona]{.eyebrow}

## De la exsicata al espectro, en segundos

Los herbarios de la Amazonía guardan décadas de colectas identificadas por especialistas. Ese acervo puede ganar una nueva capa de información sin cortar una sola hoja.

```{r}
#| output: asis
fluxo_html("es")
```

::: {.origem .leitura}
<i class="bi bi-journal-text origem-ic"></i>

::: {}
**¿Quiere profundizar?** Todo comenzó con el trabajo de Durgante et al. (2013), [*Species Spectral Signature: discriminating closely related plant species in the Amazon with Near-Infrared Leaf-Spectroscopy*](https://doi.org/10.1016/j.foreco.2012.10.045){target="_blank"}, en *Forest Ecology and Management*, que mostró que hojas secas de especies amazónicas muy parecidas, de *Eschweilera* y *Corythophora* (Lecythidaceae), pueden separarse por su firma espectral en el infrarrojo cercano. Para entender la digitalización espectral de herbarios a escala mundial, lea [*Next-generation specimen digitization: capturing reflectance spectra from the world's herbaria*](https://doi.org/10.1111/nph.70645){target="_blank"} (Cavender-Bares et al., 2026), en *New Phytologist*, escrito por el grupo internacional IHerbSpec, con la participación de Caroline C. Vasconcelos, Flávia M. Durgante y Michael J. G. Hopkins, de nuestro equipo.
:::
:::
:::

::: {.column-screen .faixa-escura}
::: faixa-inner
::: faixa-topo
:::: {}
[Dónde ya estuvimos]{.eyebrow}

## Una red que crece con cada curso

Desde el Herbario INPA, en Manaos, llevamos el espectrómetro, el protocolo y la práctica a cada herbario socio, en Brasil y en los países amazónicos vecinos.
::::

:::: {}
```{r}
#| output: asis
numeros_html("es")
```
::::
:::

```{r}
#| output: asis
mapa_html("es", altura = "560px")
```

<p style="margin-top:1.4rem"><a class="link-seta" href="cursos.html">Ver todos los cursos</a></p>
:::
:::

::: {.secao .column-page}
[En números]{.eyebrow}

## Lo que la red ya construyó

Formación, ciencia y herramientas: un retrato de lo que HerbSpectra-Amazonía ha logrado hasta ahora.

```{r}
#| output: asis
indicadores_html("es")
```
:::

::: {.secao .column-page}
[Qué hacemos]{.eyebrow}

## Formar personas es el centro del proyecto

La tecnología solo transforma una colección cuando hay personas preparadas para usarla. Por eso cada etapa de HerbSpectra-Amazonía empieza y termina en la formación.

::: cards
::: card-hs
<i class="bi bi-people card-ic"></i>

### Talleres en los herbarios

De 3 a 5 días de práctica con el espectrómetro y el protocolo internacional, dentro de cada herbario de la red.
:::

::: card-hs
<i class="bi bi-laptop card-ic"></i>

### Cursos en línea

Fundamentos de la espectroscopía aplicada a colecciones botánicas, en portugués y español, abiertos a toda la región.
:::

::: card-hs
<i class="bi bi-diagram-3 card-ic"></i>

### Protocolo común

Todos los herbarios leen sus exsicatas de la misma manera, para que los datos dialoguen entre sí y formen un único acervo.
:::

::: card-hs
<i class="bi bi-database card-ic"></i>

### Base de datos

Los espectros, vinculados al nombre, el lugar y el herbario de cada muestra, forman una base de datos estandarizada para la investigación, la enseñanza y la conservación.
:::
:::
:::

::: {.secao .column-page}
[En los cursos]{.eyebrow}

## Personas aprendiendo juntas

De las aulas a los armarios de los herbarios: algunos momentos de nuestros talleres.

```{r}
#| output: asis
galeria_html("es", n = 4)
```

<p><a class="link-seta" href="cursos.html#galeria">Ver más fotos y cursos</a></p>
:::

::: {.secao .column-page}
::: destaque
Queremos que cada herbario de la Amazonía sea capaz de leer, guardar y compartir la información espectral de su propio acervo.
:::

::: origem
<i class="bi bi-arrow-repeat origem-ic"></i>

::: {}
**De dónde venimos.** HerbSpectra-Amazonía amplía a toda la Amazonía la experiencia de [SpectraPop](https://spectrapop.github.io/){target="_blank"}, proyecto que desarrolló y popularizó el herbario espectral de especies maderables en Amazonas, Brasil.
:::
:::


```{r}
#| output: asis
logos_html("es")
```
:::
